# 请教老师们关于非经常性损益的问题

提问人：hjx11239 时间：2017-03-30 23:36:43
如果母公司是传统企业，其100%控股子公司是投资类企业，子公司的投资是为了协同母公司的业务，那么对于子公司分步并购导致控股时确认的投资收益，母公司应该作为经常性损益还是非经常性损益处理呢？

回答人：chenyiwei
从你说的情况看，“子公司的投资是为了协同母公司的业务”而不是一项该子公司的独立业务，因此虽然子公司自身是投资类公司，但作为母公司业务的延伸而进行的战略性投资，其分步并购导致控股时确认的投资收益，仍然等同于母公司的主业投资的处置损益，所以是非经常性的。

提问人：丁二丫 时间：2017-04-02 09:09:04
陈老师您好!如果母公司主业比较特殊，类似于游戏行业，所以为了协同母公司的游戏板块成立投资子公司，只发生与游戏相关的并购行为，而且分步并购又产生巨额投资收益，成为母公司净利润主要来源，这样对于母公司来说，还是要计入非经常性损益吗？我有一个观点，分步并购又产生巨额投资收益，投资收益获得超额利润，然而并没有实际的现金流入，可以认定部分超出同行业平均投资报酬率的投资收益为非经常性损益吗?这样处理是否合适？

回答人：chenyiwei
虽然该并购发生于本企业所处行业，但单纯依靠资本运作产生的收益并不是监管层所鼓励的，所以应作为非经常性损益。

提问人：呼叫帮助 时间：2017-07-03 13:10:20
陈版，实务中较难取得您所述的，即子公司在母公司指令下对重要的子公司、联营企业或合营企业出资，且准备长期持有。我们审计能较容易取得的是子公司的对外投资是得到母公司批准或批复。这可不可以认为是子公司在母公司指令下，子公司的投资是为了协同母公司的业务？ 另外如何理解子公司自身是投资类公司，但作为母公司业务的延伸而进行的战略性投资？

回答人：chenyiwei
1 、一般不能这样理解。虽然母公司对子公司是有控制权的，但不能认为子公司的每一项对外投资都是直接为了母公司自身的利益。
2 、可理解为子公司在其自身日常业务之外根据母公司指令进行的特殊性质的投资。